# 控股子公司之间吸收合并的比较财务报表问题

提问人：sunyulu 时间：2014-10-26 08:42:27
甲上市公司有A、B两家控股子公司，现A吸收合并B公司，那A公司单表披露时比较财务报表是否需要按同一控制下企业合并的原则追溯调整，视同参与合并各方在最终控制方开始实施控制时即以目前的状态存在，感谢各位大师指点！

回答人：chenyiwei
如果A没有子公司，无需编制合并报表的，则A的报表中将B的资产、负债、损益自合并日起纳入，无需调整前期。如果A有其他子公司，需编制合并报表的，则在合并报表层面调整前期比较数据。